Inventaris van het archief van het Ministerie van Waterstaat: Afdeling Mijnwezen, (1920) 1923-1926
Nationaal Archief, Den Haag
Ministerie van Waterstaat: Afdeling Mijnwezen [periode 1923-1926]
Waterstaat / Mijnwezen 1923-1926
archiefvorming: 1923-1926
oudste stuk - jongste stuk: 1920-1926
W27005
60 inventarisnummer(s); 2,30 meter
Normale geschreven, getypte en gedrukte documenten, geen bijzondere handschriften.
Nationaal Archief
Ministerie van Waterstaat / Afdeling Mijnwezen,, 1923-1926
Het archief bevat stukken over de contacten met de Mijnraad, die fungeerde als adviescollege van de minister en tevens als college van toezicht op het staatsmijnbedrijf.
Archiefvorming
Geschiedenis van de archiefvormer
Taakonderdelen en bemoeienissen van de afdeling Mijnwezen, 1923-1926:
Wettelijke regeling van het mijnwezen
Toepassing van de mijnwetten en van het Mijnreglement 1906
Onteigeningswetten voor mijnen
Staatstoezicht op de mijnen
Raad van Beroep voor het mijnwezen
Verlening van mijnconcessiën en onderhandelingen over exploitatie contracten
Staatsmijnbedrijf
Mijnraad
Rijksopsporing van delfstoffen
Verlening van vergunningen tot het opsporen van delfstoffen
De taakonderdelen en bemoeienissen over de periode 1927-1946 vindt men onder de taakonderdelen van de afdeling Vervoer- en Mijnwezen, 1927-1945.
In 1946 is het Bureau Mijnwezen overgegaan naar het Departement van Economische Zaken.
Geschiedenis van het archiefbeheer
De verwerving van het archief
Het archief is krachtens bepalingen van de Archiefwet overgebracht.
Aanwijzingen voor de gebruiker
Openbaarheidsbeperkingen
Volledig openbaar.
Materiële beperkingen
Het archief kent geen beperkingen voor het raadplegen van stukken als gevolg van slechte materiële staat.
Aanvraaginstructie
Openbare archiefstukken kunnen online worden aangevraagd en gereserveerd. U kunt dit ook via de terminals in de studiezaal van het Nationaal Archief doen. Om te kunnen reserveren dient u de volgende stappen te volgen:
Creëer een account of log in.
Selecteer in de archiefinventaris een archiefstuk.
Klik op ‘Reserveer’ en kies een tijdstip van inzage.
Verwant materiaal
Beschikbaarheid van kopieën
Inventarisnummers van dit archief zijn niet in kopievorm beschikbaar
Verwante archieven
NL-HaNA, 2.16.26.02, Ministerie van Waterstaat, 1906-1945: Afdeling Vervoer- en Mijnwezen: Dossier 45; Bureau Mijnwezen, (1922) 1927-1946 (1947)
Beschrijving van de series en archiefbestanddelen
- Algemeen, 1923-1926; 3051A
  subsidie Heerlense arbeidsbeurs
  levering artikelen uit gestichtsarbeid
  afschaffing legesheffing op contracten
  organisatie van de bezuinigingsdienst
  opdrachten drukwerk aan de Algemene Landsdrukkerij
  hervorming van de kalender
  bevoegdheid tot het verzenden van dienststukken
  rapport Bezuinigingscommissie betr. begroting 1924 en 1925
  aanleg Julianakanaal
  uniformiteit huurovereenkomsten
  instelling Bezuinigingscommissie (Commissie Pop)
  benoeming directeur Proefstation voor Turf
  rapport commissie toegepast natuurwetenschappelijk onderzoek
  instelling Commissie tot onderzoek betekenis fabrieksartseninstituut i.v.m. ongevalsaangifte
  onderhoud rijksgebouwen op begroting 1927
- Rijkspersoneel mijnwezen, 1923-1926; 3051B
  regeling verloven
  verhoging jaarwedden
  benoemingen Centrale Commissie voor Georganiseerd overleg in Ambtenaren zaken
  salarisvermindering
  regeling diensttijd
  herziening bezoldigingsbesluit
  tegemoetkoming bij ziekte
  ambtenarenstatistiek
- Mijnwet 1903 en Mijnreglement 1906, 1921-1926; 3051C
  voorbereiding wijziging Mijnwet 1903, toezicht op de mijnbouwkundige onderzoekingen (boringen)
  herziening Mijnreglement
  omschrijving concessieakten
  strafrechtelijke verantwoordelijkheid van overtreders van het Mijnreglement
  gemeentelijke bouwverordeningen voor mijngebouwen
- Concessieverlening, 1923-1926; 3051D
  afstand gedeelte Staatsmijnveld aan Laura & Vereeniging
  uitbreiding mijnvelden Willem-Sophia, Prins Hendrik, Carl en Oranje-Nassau
  concessie-aanvragen Hilda, Uitbreiding Sophia, Alexander en Limburgia
  uitbreiding mijnvelden Emma en Hendrik
- Concessieverlening, 1924-1926; 3052A
  ontginning van het mijnveld Vlodrop
- Mijnschade, 1923-1926; 3052B
  watervervuiling door mijnontginning
  vervuiling beken in Zuid-Limburg
  wateronttrekking aan de bodem en bescherming waterwinplaatsen
  regeling mijnschade door arbitrage
  beveiliging spoorweg Schaesberg-Simpelveld tegen mijnschade
- Contact-commissie voor het mijnbedrijf, 1923-1926; 3052C
  notulen vergaderingen
- Moeilijkheden in de mijnindustrie, 1926; 3052D
  moeilijkheden t.a.v. de kolenvoorziening van Nederland
- Moeilijkheden in de mijnindustrie, 1925-1926; 3053A
  handels- en credietverdrag met Duitsland
  uitvoer van Limburgse kolen naar Duitsland
- Moeilijkheden in de mijnindustrie, 1924-1926; 3053B
  hoge spoorwegtarieven voor kolenvervoer
- Personeel in de mijnen, 1924-1926; 3053C
  opzegging CAO door particuliere mijnen
  weigering toelating in de Staatsmijnen van de secretaris van het Nationaal Arbeidssyndicaat
  ongevallen statistiek van de mijnen
  wekelijkse loonbetaling aan mijnarbeiders
- Algemeen Mijnwerkersfonds, 1924-1926; 3053D
  aandeel staatsbijdrage Invaliditeitswet aan AMF
  ontslag en benoeming in het scheidsgerecht AMF
  financiële positie AMF
  reglementswijziging AMF
  statuten Stichting AMF Beambtenfonds
- Geneeskundig onderzoek, 1923-1925; 3054A
  mijnwormonderzoek
  geneeskundig onderzoek in briketfabrieken
  aanwijzing geneeskundigen
- Arbeiders-controleurs, 1925-1926; 3054B
  benoemingen
  uitbreiding aantal en bevoegdheden
  regeling werkzaamheden
- Staatstoezicht op de mijnen, 1923-1926; 3054C
  toezicht op de bovengenoemde werken van mijnen
  overleg inzake reorganisatie van het Staatstoezicht op de mijnen
  aanwijzing van bovengrondsewerken en inrichtingen van mijnen, die onder de Arbeidswet 1919 zullen vallen
  toezicht op overdekte groeven te Maastricht
- Staatstoezicht op de mijnen, 1923-1926; 3055A
  jaarverslagen over 1922-1925
- Staatstoezicht op de mijnen, 1923-1926; 3055B
  personeel
- Staatstoezicht op de mijnen, 1923; 3055C
  berging van mijnplannen en instrumenten
  aanschaffing meet- en invelleerinstrumenten
- Mijnraad, 1923-1926; 3056A
  benoemingen personeel en leden
- Raad van beroep voor het mijnwezen, 1923-1926; 3056B
  benoeming lid
- Staatsmijnen, 1923-1926; 3056C
- Staatsmijnen, 1923-1926; 3056D
  begrotingen voor 1924-1927
- Staatsmijnen, 1923-1926; 3056E
  financiën
  verkoop roerende goederen
  procuratie
  regeling kasbeheer
  afschrijving en reserves over 1924 en 1925
  werkplan Staatsmijn voor 1923, 1924, 1925 en 1926
- Staatsmijnen, 1923-1926; 3057A
  subsidie verlening door Staatsmijnen aan:
  Hoofdcommissie voor de normalisatie in Nederland
  Gemeente Amstenrade voor waterleiding
  Kweekschool voor vroedvrouwen te Heerlen
  Vereniging Centraal Overleg in Arbeidszaken voor werkgeversbonden
  Retraitehuis voor Zuid-Limburg
  Fonds voor Sociale Instellingen
  Jeugdgebouw A.J.C. en nieuwe kerken
  Christelijke school te Treebeek
  Mijnschool
  beperking subsidies
- Staatsmijnen, 1923-1926; 3057B
  personeel, rechtspositie en bezoldiging
- Staatsmijnen, 1923-1926; 3057C
  personeel, benoeming en ontslag
- Staatsmijnen, 1924-1926; 3057D
  woningbouw voor personeel
- Staatsmijnen, 1923-1926; 3057E
  personeel, bouwen exploitatie gezellenhuizen te Geleen, Nuth, Rumpen en Sittard
- Staatsmijnen, 1923-1926; 3058A
  reglementswijziging beambtenfonds
  jaarverslagen beambtenfonds over 1921-1925
  statutenwijziging ondersteuningsfonds
  jaarverslag ondersteuningsfonds over 1922
  benoeming lid en voorzitter scheidsgerecht ondersteuningsfonds
  bijdrage Staatsmijnen in administratiekosten Rijksverzekeringsbank
  goedkeuring gewijzigd pensioenreglement voor het personeel van de Mij. tot verkoop van de electrischen stroom der Staatsmijnen in Limburg
- Staatsmijnen, 1923-1926; 3058B
  machtiging tot aankoop, verkoop en ruiling van grond
  toezending koopakten
- Staatsmijnen, 1923-1926; 3059A
  overname aandelen bedrijven van:
  N.V. Havenbedrijf de Rietlanden te Amsterdam
  N.V. Ned. Mijnhouthandel te Amsterdam
  N.V. Brandstoffenhandel v/h C.C. Lens & C. Aandewiel te 's-Gravenhage
  N.V. Bouwgrondmaatschappij "Tijdig" te Heerlen
- Staatsmijnen, 1923-1926; 3059B
  levering elektriciteit, gas en water aan:
  gemeente Geleen (drinkwater)
  Stroomverkoopmaatschappij (elektriciteit)
  gemeenten in Zuid-Limburg (gas)
  Oranje-Nassaumijnen (elektriciteit)
  Waterleidingmaatschappij voor Zuid-Limburg (drinkwater)
- Staatsmijnen, 1923-1925; 3059C
  moeilijkheden omtrent cokesfabricage door "Carolus Magnus" (Dld.) uit kolen en staatsmijnen
  opmerkingen van de Regeringscommissie van de Ned. Mij. tot ontginning van steenkolenvelden over de rentabiliteit der staatsmijnen
  steenkolenprijzen voor de PTT
  vergunning voor aanleg tramweg SM Emma - SM Hendrik
  procedure contra Holl. Stoomboot Mij.
  ontwerp Staatsmijnenwet, Staatsmijnen als zelfstandig bedrijf
  oprichting overlaadinrichting Haventerrein Rietlanden te Amsterdam
- Staatsmijn Emma, 1923-1926; 3060A
  vermindering dikte veiligheidsdak
  uitbreiding cokesfabriek
  machinegebouw voor cokes-fabriek
  bouw drinkwatertoren
  nieuw ventilatorengebouw
  uitbreiding fijnkolenbunker wasserij
  levering hogedruk compressor
  levering ophaalmachines
  uitbreiding benzolfabriek
  uitbreiding cokesovens
  bouw tweede zuiverhuis
- Staatsmijn Wilhelmina, 1923-1925; 3060B
  wijziging en montage van de schachtblok en de koolgeleiding
  bouw van luchtkanalen
  levering van compressoren
  bouw en uitbreiding van een badgebouw
  wijziging mechanische inrichting zeverij, uitbreiding losvloeren
  levering ophaalmachine Schacht II
  uitbreiding van de kolenwasserij
  bouwen uitbreiding van een briketfabriek
  mechanische steenstortinrichting
- Staatsmijn Hendrik, 1923-1926; 3061A
  levering luchtcompressor
  uitbreiding gasmachine gebouw
  onteigening voor mijnspoorweg SM Hendrik naar Palenberg (Dld.)
- Staatsmijn Maurits, 1923; 3061B
  voltooiing van de aanleg van SM Maurits
  levering hoogspanningskabels SM Emma - Maurits
  bouw watertoren
  bouw hoofdgebouw
  aanschaffing tijdelijke ophaalmachine Schacht II
  aanschaffing verwarmings- en badinstallatie
  aanschaffing hoofdventilatoren
  bouw badhuisbrug
  bouw schachtbok I
- Staatsmijnen Maurits, 1924; 3062
  bouw lampisterie, verbandkamer en melkhuisje
  bouw machinegebouw
  ontheffing art. 212 mijnreglement
  concurrentie van steenfabriek SM Maurits
  bestelling schakelinstallatie machinegebouw
  levering zeverij en kolenwasserij
  aanleg weg en afsluitmuur
  uitbreiding spoorwegemplacement
  bouw toren voor steenstort
- Staatsmijnen Maurits, 1925-1926 mei; 3063
  levering turbo-compressor
  bouw koeltorens
  bouw cokesfabriek
  bouw schachtblok II
  grondwerk voor cokesfabriek
  levering schakelinstallatie voor de centrale
  bouw van klaarbassins voor rioolwater
  levering ijzervakwerk gebouw poederkoolbereiding
  bouw elektrische centrale
- Staatsmijn Maurits, 1926 mei - dec.; 3064A
  bouw elektrische ophaalmachine schacht II
  bouw oliekelder en verdere lokalen
  aanleg van wegen en uitbreiding bestrating
  bouw cokesovens
  bouw kanalen voor koeltorens
  bouw droog- en maalcentrale voor poederkolen
  bouw schachtkooigeleiding en losvloer schacht II
  verkoop waterleiding aan N.V. Waterleiding Mij. voor Zuid-Limburg
  bouw gashouder
  levering elektrische turbocompressor
  levering stoomketels voor cokesfabriek
- Willem Sophia, 1924; 3064B
  vermindering dikte grensmuur
- Julia, 1925; 3064C
  ontheffing verplichting tot aanleg overdekte verbindingsgang en badgelegenheid
- Domaniale mijn, 1923-1924; 3064D
  verkoop Domaniale mijn aan de Aken-Maastrichtse Spoorwegmij.
- Laura, 1924-1925; 3064E
  grensoverschrijding tussen mijnvelden Laura en Domaniale
- Oranje-Nassau, 1921-1926; 3064F
  onteigening voor spoorwegaansluiting Oranje-Nassaumijn IV
  statutenwijziging
  dodelijk ongeval Oranje-Nassaumijn I
- Rijksopsporing van Delfstoffen, 1923-1924; 3065A
  jaarverslag 1922
  verhoging tractementen personeel
  bepaling pensioengrondslag personeel
  verkoop kolen verkregen na boring
  verzoek ontslag leider
  schadeloosstelling Frölich & Klüpfel wegens boringen
  ontslag personeel
  verslag over de onderzoekingen over 1920-1923
  verkoop fietsen en motorrijwielen
- Geologisch Bureau voor het Nederlands mijngebied, 1920-1926; 3065B
  opheffing Afdeling Geologisch Onderzoek van Zuid-Limburg van de Rijks Geologische Dienst en
  oprichting van de Stichting Geologisch Bureau
  bruikleen huis, meubels, instrumenten, boeken en verzamelingen
  subsidiëring Geologisch Bureau voor 1924, 1925 en 1926
  bekrachtiging reglement voor de Stichting
  jaarverslag over 1925
- Opsporingswetgeving, 1923-1924; 3065C
  voorbereiding wet opsporing van delfstoffen
- N.V. Nederlandse Springstoffenfabriek, 1922-1926; 3065D
  overname dynamietfabriek Staatsmijnen te Nieuwer Amstel door N.V.
  beslechting geschil tussen N.V. en afnemers (buskruitmonopolie)
  benoeming en ontslag regeringscommissaris bij N.V.
  opgave waarde bezittingen der N.V.
  uitbreiding kapitaal
  jaarverslagen over 1924 en 1925
- Bruinkoolontginning, 1923-1926; 3066A
  voorstel overname bruinkoolontginning "Energie" door de Staat
  voorstel verkoop door de Staat bruinkoolontginning "Anna"
  omlegging wegen voor uitbreiding bruinkoolontginning "Herman"
  geschil over schadeloosstelling van N.V. Exploitatie Louisa-groeve
  bruinkolenconcessie tweede uitbreiding Carisborg
  overeenkomsten tussen Staatsmijnen en Mij.Carisborg en N.V. Bergerode inzake bruinkoolvervoer
  onteigening spoorwegverbinding brikettenfabriek Carisborg
  opheffing voetpad in gemeente Heerlen wegens exploitatie bruinkolenveld
- Zoutontginning, 1923-1926; 3066B
  jaarverslagen, balansen, verlies- en winstrekening van de N.V. Koninklijke Nederlandse Zoutindustrie over 1922-1925
  benoeming van commissarissen
  vermindering beloning regeringscommissaris
  machtiging afvoer schadelijke stoffen in de IJssel door KNZI
  instructie gedelegeerd commissaris
  verhoging salaris directeur
  notulen van vergaderingen van Commissarissen
  advies aan Koloniën inzake te verlenen voorwaarden bij concessieverlening voor zoutwinning op St. Maarten
- Opsporing aardolie, 1923-1925; 3066C
  aantoning aardolie in diepboring Corle
  verzoeken van Moelaart en Koker om vergunning tot opsporing van aardolie in streken om Winterswijk
- Agenda's van ingekomen en uitgaande stukken, 1923-1926; 3067-3070
  - 1923, 3067
  - 1924, 3068
  - 1925, 3069
  - 1926, 3070
- Indices, met hoofdenlijst, op het archief van de Afdeling Mijnwezen, 1923-1924; 3071-3072
  - 1923, 3071
  - 1924, met klapper op de index, 3072
- Klappers op de agenda van ingekomen en uitgaande stukken, 1925-1926; 3073-3074
  - 1925, 3073
  - 1926, 3074